«Mélanges» (dossiers de clients) de l’étude XXVI. MC/ET/XXVI/939-MC/ET/XXVI/943, MC/ET/XXVI/1568-MC/ET/XXVI/1581 (1815-1936)
Archives nationales
«Mélanges» (dossiers de clients) de l’étude XXVI
1815-1936
MC/ET/XXVI/939-MC/ET/XXVI/943, MC/ET/XXVI/1568-MC/ET/XXVI/1581
Étude notariale XXVI (Paris; 1579-....)
2,5 ml ou 18 cartons (boîtes 10 cm, 12 cm, 12,5 cm ou 15 cm)
Archives nationales de France
Autres documents de l'étude (dossiers de clients, comptabilité...): s'agissant d'archives privées, ces documents sont communicables selon les modalités fixées par le déposant ou le donateur.
Certains documents ne sont pas accessibles en raison de leur mauvais état de conservation.
Don
Accès aux instruments de recherche de tous les notaires de l'étude XXVI
Archives de l'étude XXVI
- Terres de Viry et de Savigny., 1815-1832; MC/ET/XXVI/939
  « Procès-verbal d’abornement de la terre de Viry[-Châtillon] appartenante à Mme la maréchale duchesse de Raguse [Marie Anne Hortense Perregaux de Raguse]. 2e partie. Contenant les acquisitions Mahieu et Chamberland et les 10 pièces abornées en la 1re partie (…) par Alexis Donnet, ingénieur géomètre du cadastre (…) ». Registre (42 x 28 x 5 cm). 1815.
  Procès-verbal de récolement du bornage entre la duchesse de Raguse et les hospices civils de Paris. 1832.
  Procès-verbal de récolement de la partie de bornage commune aux domaines de Viry[-Châtillon]et de Savigny[-sur-Orge]. 1832.
  ingénieur; géomètre; Perregaux de Raguse, Marie Anne Hortense; Mahieu; Chamberland; Donnet, Alexis; Viry-Châtillon (Essonne); Savigny-sur-Orge (Essonne); procès-verbal
- Terres de Viry et de Grigny., 1801-1802; MC/ET/XXVI/940
  « Procès-verbal de bornage des terres, prés et vignes appartenant à [Jean Frédéric] Perregaux, sénateur, dans les communes de Viry[-Châtillon] et de Grigny et environs, par Ragoneau [géomètre] ». Registre (42 x 28 x 3 cm). An XI.
  géomètre; procès-verbal; Viry-Châtillon (Essonne); Perregaux, Jean Frédéric; Ragoneau; Grigny (Essonne); sénateur
- Ouverture du boulevard Monceau. Société Varaigne., 1858-1859; MC/ET/XXVI/941-MC/ET/XXVI/943
  Monceau (boulevard de)
  - Titres de propriété (1)., 1858; MC/ET/XXVI/941; Registre (32 x 22 x 12 cm)
    Registre 1.
    titre de propriété
  - Titres de propriété (2)., 1858-1859; MC/ET/XXVI/942; Registre (32 x 22 x 13 cm)
    Registre 2.
  - Titres de propriété (3)., 1859; MC/ET/XXVI/943; Registre (32 x 22 x 16 cm)
    Registre 3.
- Chemins de fer de l’État., 1922-1936; MC/ET/XXVI/1568-MC/ET/XXVI/1581
  Dossiers classés par ordre alphabétique.
  Adhésions, ventes, échanges, expropriations, etc.
  échange
  - Chemins de fer (1)., 1922-1936; MC/ET/XXVI/1568
    Dossiers d’adhésions, ventes, échanges, expropriations, etc.: lettres A- B.
  - Chemins de fer (2)., 1922-1936; MC/ET/XXVI/1569
    Dossiers d’adhésions, ventes, échanges, expropriations, etc.: lettre B (suite).
  - Chemins de fer (3)., 1922-1936; MC/ET/XXVI/1570
    Dossiers d’adhésions, ventes, échanges, expropriations, etc.: lettre C.
  - Chemins de fer (4)., 1922-1936; MC/ET/XXVI/1571
    Dossiers d’adhésions, ventes, échanges, expropriations, etc.: lettre D.
  - Chemins de fer (5)., 1922-1936; MC/ET/XXVI/1572
    Dossiers d’adhésions, ventes, échanges, expropriations, etc.: lettre G.
  - Chemins de fer (6)., 1922-1936; MC/ET/XXVI/1573
    Dossiers d’adhésions, ventes, échanges, expropriations, etc.: lettres I, J, K, L.
  - Chemins de fer (7)., 1922-1936; MC/ET/XXVI/1574
    Dossiers d’adhésions, ventes, échanges, expropriations, etc.: lettres L (suite) et M.
  - Chemins de fer (8)., 1922-1936; MC/ET/XXVI/1575
    Dossiers d’adhésions, ventes, échanges, expropriations, etc.: lettres N, O, Q, R.
  - Chemins de fer (9)., 1922-1936; MC/ET/XXVI/1576
    Dossiers d’adhésions, ventes, échanges, expropriations, etc.: lettre S.
  - Ventes régularisées, contentieux, correspondance., 1922-1936; MC/ET/XXVI/1577
  - Expéditions de testaments et divers actes., 1829-1875; MC/ET/XXVI/1578
    Testaments (1829-1875), ventes, cessions de brevets, cahiers d’enchères (1845-1875).
    testament; brevet notarié; cahier d'enchères
  - Expéditions de cessions de brevets et divers actes., 1845-1875; MC/ET/XXVI/1579
    Cessions de brevets, cahiers d’enchères (1861-1875), ventes et statuts de compagnies de chemins de fer (1845-1855).
    brevet notarié; acte de vente; statuts
  - Statuts de sociétés., 1842-1859; MC/ET/XXVI/1580
    Expéditions.
    statuts; copie authentique
  - Statuts de sociétés (suite)., 1860-1875; MC/ET/XXVI/1581